【裁判字號】    98,台上,992
【裁判日期】    980226
【裁判案由】    違反毒品危害防制條例等罪
【裁判全文】
最高法院刑事判決              九十八年度台上字第九九二號
上  訴  人  乙○○
            甲○○
上列上訴人等因違反毒品危害防制條例等罪案件，不服台灣高等
法院高雄分院中華民國九十七年十二月三十一日第二審判決（九
十七年度上訴字第二０四六號，起訴案號：台灣屏東地方法院檢
察署九十七年度毒偵字第一四０四、一四０五號），提起上訴，
本院判決如下：
    主  文
上訴駁回。
    理  由
一、施用第一級毒品部分
按刑事訴訟法第三百七十七條規定，上訴於第三審法院，非以判
決違背法令為理由，不得為之。是提起第三審上訴，應以原判決
違背法令為理由，係屬法定要件。如果上訴理由書狀並未依據卷
內訴訟資料，具體指摘原判決不適用何種法則或如何適用不當，
或所指摘原判決違法情事，顯與法律規定得為第三審上訴理由之
違法情形，不相適合時，均應認其上訴為違背法律上之程式，予
以駁回。本件上訴人乙○○、甲○○不服第一審判決論處施用第
一級毒品（均累犯）罪刑，提起第二審上訴，原判決以其二人均
未依據卷內訴訟資料具體指摘第一審判決認事、用法、量刑有何
違法或不當之處，屬上訴未敘述具體理由，因認所提第二審上訴
不合法律上程式，予以駁回，已詳敘認定之理由。從形式上觀察
，原判決並無違背法令之情形。卷查本件係警員於民國九十七年
七月八日下午二時二十分許前往上訴人等所在之工寮巡邏，見其
二人中之一人將甲基安非他命一包（含袋重０點七八公克）丟出
工寮外，認為行跡可疑，乃當場查扣該包毒品，並經上訴人等同
意搜索工寮及赴警局採尿送驗，結果均呈陽性反應，第一審判決
因予認定上訴人等係於經警採尿前回溯九十六小時內施用海洛因
無訛，有警員馬文雄所具偵查報告、上訴人等自願接受搜索同意
書、台灣檢驗科技股份有限公司濫用藥物尿液檢驗報告在偵查卷
內可稽。上訴人等於第一審雖一再否認施用毒品，並以接受美沙
冬替代療法為辯，然未曾主張警方違法搜索或強制驗尿情事，僅
其中乙○○於審判期日當庭遞交自撰文書質疑警方嫁禍云云，惟
二人又表示無其他證據請求調查，有審判筆錄可考。上訴意旨所
謂上訴人等於第一審主張警方違法搜索，法院對彼等聲請傳喚警
員對質置之不理等語，顯與卷內資料不符，殊非適法第三審上訴
理由。此部分上訴違背法律上之程式，均應予駁回。
二、施用第二級毒品部分
按最重本刑為三年以下有期徒刑之罪，經第二審判決者，不得上
訴於第三審法院，刑事訴訟法第三百七十六條第一款規定甚明。
上訴人等經原判決維持第一審論以毒品危害防制條例第十條第二
項施用第二級毒品罪部分，其最重本刑為三年以下有期徒刑，依
首開規定，既經第二審判決，即不得上訴於第三審法院。上訴人
等一併提起上訴，為法所不許；此部分上訴為不合法，亦均應駁
回之。
據上論結，應依刑事訴訟法第三百九十五條前段，判決如主文。
中    華    民    國  九十八  年    二    月  二十六  日
                      最高法院刑事第十一庭
                          審判長法官  花  滿  堂
                                法官  黃  正  興
                                法官  陳  東  誥
                                法官  林  錦  芳
                                法官  洪  昌  宏
      本件正本證明與原本無異
                                      書  記  官
中    華    民    國  九十八  年    三    月    二    日
                                                      Ｅ


司法院資訊處製作；財團法人民間司法改革基金會備份。
